【裁判字號】    89,簡上,115
【裁判日期】    890726
【裁判案由】    妨害名譽
【裁判全文】
臺灣基隆地方法院刑事判決                        八十九年度簡上字第一一五號
    上  訴  人  乙○○
    即  被  告
右上訴人即被告因妨害名譽案件，不服本院基隆簡易庭八十八年度基簡字第八一一號
，中華民國八十九年七月二十六日第一審簡易判決（聲請案號：八十八年度偵字第三
二九五號），提起上訴，本院合議庭判決如左：
    主      文
上訴駁回。
    事實及理由
一、本案經本院審理結果，認原審簡易判決以上訴人即被告乙○○意圖散布於眾，而
    傳述足以毀損他人名譽之事，處拘役二十日，如易科罰金，以三百元折算一日；
    又以加害財產之事，恐嚇他人致生危害於安全，處拘役二十日，如易科罰金，以
    三百元折算一日。並定應執行刑拘役三十日，如易科罰金，以三百元折算一日，
    其認事用法及量刑均無不當，應予維持，並引用原審簡易判決書所記載之事實、
    證據及理由。
二、上訴人上訴意旨雖以：同性戀僅是性別認同混淆，是中性語詞，並無貶損告訴人
    名譽之虞，且此乃事實之陳述，無誹謗告訴人之意圖，又其因之前告訴人一再騷
    擾，一時氣憤，才打電話至告訴人家中由告訴人之弟接聽，並請求轉告告訴人不
    要太過份，並沒有說恐嚇的話，且其係一弱質女子，根本不可能做出不利告訴人
    之舉動，無恐嚇之犯意云云。惟查：（一）上訴人確曾於八十八年六月三日，自
    其台北市○○區○○街一五一號住處郵寄一封信函至基隆市○○街二十四號十三
    樓之一告訴人甲○○住處，故意在收信人甲○○其下加註「同性戀者」之字樣，
    為上訴人所自承，並據告訴人指述甚詳，亦有該信函附卷為證。觀之「同性戀」
    一語，就目前之社會價值觀而言，客觀上已足使他人名譽受損，又個人是否係同
    性戀之事實，乃屬隱私範疇，涉及個人私德，而與公共利益無關，縱上訴人能證
    明其為真實，仍構成刑法第三百十條第一項之誹謗罪。（二）上訴人以電話向告
    訴人之弟稱：要她（指告訴甲○○）小心（指車子），我會找她算帳等恐嚇告訴
    人之事實，業據告訴人指訴甚詳，並有錄音帶一捲及譯文在卷足稽，細繹上訴人
    之語意，確係以加害財產之事恐嚇告訴人無疑，客觀上足以令理解其言之人心生
    畏懼，且告訴人之弟轉告告訴人該恫嚇之語後，告訴人亦供稱感到害怕，上訴人
    於本院審理中所辯，無非避重就輕之詞，委無足採，上訴人出言恐嚇，使告訴人
    心生畏懼，致生危害於告訴人財產安全之事實，應可認定，縱使上訴人僅係一時
    意氣而出言恫嚇他人，並無實現恫嚇內容之真意，仍然無礙於刑法第三百零五條
    恐嚇罪之成立。綜上所述，上訴人所辯，不足採信。原審簡易判決論處上訴人罪
    刑，並無違誤，應予維持；上訴人上訴否認犯罪，指摘原審簡易判決不當，為無
    理由，應予駁回。
據上論斷，應依刑事訴訟法第四百五十五條之一第三項、第三百六十八條、第三百七
十三條，判決如主文。
本案經檢察官黃士元到庭執行職務。
中      華      民      國     九十     年      三      月    二十一    日
                                    臺灣基隆地方法院刑事第三庭
                                        審判長法  官  林 火 炎
                                              法  官  陳 培 仁
                                              法  官  蔡 佳 玲
右正本證明與原本無異。
本件判決不得上訴。
                                              書記官  湯 惠 芳
中      華      民      國     九十     年      三      月二十七    日


司法院資訊處製作；財團法人民間司法改革基金會備份。
